臺灣高等法院臺南分院刑事判決
110年度原侵上訴字第19號
上  訴  人  臺灣臺南地方檢察署檢察官
上  訴  人  
即  被  告  甲○○


上  訴  人  
即  被  告  AC000-A108207B（真實姓名年籍詳卷）
上  一  人
選任辯護人  陳冠仁律師（法扶律師）
            嚴孟君律師（法扶律師）
上列上訴人因被告違反家暴兒童及少年性剝削防制條例等案件，
不服臺灣臺南地方法院109年度原侵訴字第1號中華民國110年6月
9日第一審判決（起訴案號：臺灣臺南地方檢察署109年度偵字第
1799號、第3066號、第3874號），提起上訴，本院判決如下：
    主  文
原判決關於AC000-A108207B部分撤銷。
AC000-A108207B共同犯引誘少女為有對價之性交罪，共拾肆罪，
各處有期徒刑壹年貳月。應執行有期徒刑貳年。緩刑伍年，緩刑
期間付保護管束。
其他上訴駁回。
    事  實
一、AC000-A108207B(下稱B女)為AC000-A108207(下稱A女，民國
    94年2月生，其與B女之真實姓名、年籍資料均詳卷)之母，2
    人具有家庭暴力防治法第3 條第3 款之家庭成員關係；甲○○
    則為渠等時常前往位於臺南市○○區某釣蝦場之主任，雙方因
    而於民國107年間結識。甲○○知悉A女為未滿18歲之少女，且
    A女、B女家境不甚寬裕，遂向B女提議可否令A女與甲○○發生
    性關係以換取金錢，B女因受精神病症（病名詳卷）及服用
    藥物影響，致其依其辨識而行為之能力顯著降低而竟應允之
    ，甲○○、B女即共同基於引誘少年為有對價之性交行為之犯
    意聯絡，甲○○並另基於與14歲以上未滿16歲之女子為性交易
    之犯意，由B女於108年3月9日將A女帶至臺南市佳里區龍來
    超市外與甲○○會合，其等三人並簽立內容略為「立約人B女
    同意女兒A女與甲○○為男女朋友關係，並同意有其性關係，A
    女亦同意，其間A女不得交其他男友，A女、B女不得對甲○○
    提出任何官司告訴，若違反上述兩項，A女、B女共同負擔任
    何法律責任，並無條件共同賠償甲○○五百萬元正」之同意書
    、內容略為「B女因生活困難，向甲○○借貸每個月新臺幣（
    下同）1萬元正，分四次匯入B女指定的A女的帳戶內」之契
    約書，以上開金錢及將會買衣服送A女等代價，誘使本無意
    與甲○○為有對價之性交行為之A女，在附表一所示時間、地
    點與甲○○為有對價之性交行為(由甲○○以其陰莖插入A女陰道
    )，以獲取如附表一所示報酬(共計14次)。
二、案經A女之法定代理人AC000-A108207A(下稱C男)訴由臺南市
    政府警察局婦幼警察隊移請臺灣臺南地方檢察署檢察官偵查
    起訴。
    理  由
壹、程序部分：
一、被害人之保護措施： 
　　按依性侵害犯罪防治法第12條第2項之規定，司法機關所製
    作必須公示之文書，不得揭露被害人之姓名、出生年月日、
    住居所及其他足資識別被害人身分之資訊。所謂其他足資識
    別被害人身分之資訊，包括被害人照片、影像、聲音、住址
    、就讀學校、班級、工作場所或其有關係之親屬姓名年籍等
    個人基本資料。而性侵害犯罪，係指觸犯刑法第221條至第2
    27條、第228條、第229條、第332條第2項第2款、第334條第
    2項第2款、第348條第2項第1款及其特別法之罪，性侵害犯
    罪防治法第12條第2項、第2條第1項業已明定。查本件被害
    人A女係兒童及少年性剝削防制條例、性侵害犯罪之被害人
    ，依上開規定，不得揭露前揭足資識別被害人、相關親屬身
    分之資訊，本件判決書爰於事實欄及理由欄就被害人A女及
    其母即被告B女、A女之養父C男等人之姓名、住所、年籍等
    資料(真實姓名年籍均詳卷)，有揭露足以識別被害人身分資
    訊之虞，爰依上開規定均以隱匿，而以代號或上開稱謂為之
    ，合先敘明。
二、證據能力之認定：
  ㈠按被告以外之人於審判外之言詞或書面陳述，除法律有規定
    者外，不得作為證據；又被告以外之人於審判外之陳述，雖
    不符合同法第159條之1至第159條之4之規定，但經當事人於
    審判程序同意作為證據，法院審酌該言詞陳述或書面陳述作
    成時之情況，認為適當者，亦得為證據。當事人、代理人或
    辯護人於法院調查證據時，知有第159條第1項不得為證據之
    情形，而未於言詞辯論終結前聲明異議者，視為有前項之同
    意，刑事訴訟法第159條第1項及第159條之5分別定有明文。
    查，本件檢察官、被告甲○○及被告B女暨其辯護人對於本判
    決所引用各項傳聞證據均同意有證據能力（本院卷第178至1
    79頁），均未於言詞辯論終結前聲明異議，本院審酌各該證
    據取得過程並無瑕疵，與待證事實具關聯性，證明力亦非明
    顯過低，以之作為證據使用係屬適當，自均得採為認定事實
    之證據。
  ㈡至於本判決所引用之非供述證據部分，與本案均有關連性，
    亦無證據證明係實施刑事訴訟程序之公務員以不法方式所取
    得，依刑事訴訟法第158條之4之反面解釋，當有證據能力，
    復於本院審理時依法提示調查，故上揭非供述證據均有證據
    能力。
貳、認定事實所憑之證據及理由：
一、上揭犯罪事實，業據被告甲○○於本院審理時坦承伊知悉A女
    為14歲以上未滿16歲之未成年人，伊確有對A女為如附表一
    所示有對價之性交易犯行不諱，並為認罪之表示（本院卷第
    175、203頁），被告B女於本院審理時亦不否認有在上開契
    約書及同意書上簽名，且A女於附表一所示時間、地點與被
    告甲○○有為性交行為等情不諱，對其與被告甲○○共同引誘A
    女為性交易行為之犯行已為認罪之表示（本院卷第175、203
    頁）；本件被告B女為被害人A女(94年2月生)之母；被告甲○
    ○則為渠等時常前往位於臺南市○○區某釣蝦場之主任，雙方
    因而於107年間結識。被告甲○○知悉A女為14歲以上未滿16歲
    之少女，並於108年3月9日與A女、被告B女簽立內容略為「
    立約人B女同意女兒A女與甲○○為男女朋友關係，並同意有其
    性關係，A女亦同意，其間A女不得交其他男友，A女、B女不
    得對甲○○提出任何官司告訴，若違反上述兩項，A女、B女共
    同負擔任何法律責任，並無條件共同賠償甲○○五百萬元正」
    之同意書(下稱本案同意書)、內容略為「B女因生活困難，
    向甲○○借貸每個月1萬元正，分四次匯入B女指定的A女的帳
    戶內」之契約書(下稱本案契約書)。嗣A女在附表一所示時
    間、地點與被告甲○○為之性交行為(由甲○○以其陰莖插入A女
    陰道)，被告甲○○並給付如附表一所示金錢與A女等事實，業
    經A女於偵查中及原審審理中證述明確（偵一卷第99至115、
    279至292頁、原審卷二第309至322頁），復有證人C男於警
    詢、偵查中及原審審理時之證述（偵一卷第13至19、227至2
    35、279至292頁、原審卷二第91至104頁）、證人韋○(又名L
    ISA)於警詢及原審審理時之證述（偵一卷第205至209頁、原
    審卷二第301至308頁）、證人許○妘於警詢、偵查中及原審
    審理時之證述（偵一卷第237至240頁、偵二卷第69至73頁、
    原審卷二第389至411頁）情節互核相符，並有○○河汽車旅館
    旅客住宿資料翻拍照片3張、現場勘查照片9張、被告甲○○所
    駕駛之自小客車000-0000照片1張及車輛詳細資料報表2份、
    衛生福利部嘉南療養院診斷證明書及出院通知單影本各1紙
    、A女之中華郵政存摺明細影本1份、本案同意書與契約書各
    1份、奇美醫療財團法人柳營奇美醫院受理疑似性侵害事件
    驗傷診斷書1份、A女、B女之代號與真實姓名對照表、及顯
    示A女外貌稚嫩、符合其實際年齡照片1張在卷可稽(警卷第5
    9至69頁、偵一卷第41至55頁、偵二卷㈠第103、105頁、偵二
    卷㈡第7至11、19、27、109頁)，可堪認定。是被告2人於本
    院審理時任意性之自白，應與事實相符。　
二、被告甲○○於原審審理時曾否認犯行，辯以：其是出自於好心
    要幫助A女及B女才與他們簽上開契約，其與A女在為附表一
    所示性交行為時是男女朋友，而有相當感情基礎，且兒童及
    少年性剝削防制條例第32條第1項規定應僅限於引誘少年「
    與他人」為性交易時始適用云云；被告B女於原審審理時曾
    矢口否認有何與被告甲○○共同引誘A女為性交易行為之犯行
    ，其與原審辯護人均辯稱：其罹患憂鬱症，簽署上開同意書
    及契約書時，並沒有看內容，只聽被告甲○○說要幫助她們就
    簽了，且其對A女教養採開放態度，所以當時只知道她會跟
    被告甲○○出門，但不知道A女有與被告甲○○為性交行為，A女
    一直到嘉南療養院（住院期間於108年9月16日起至同年10月
    16日止）才跟其說有與被告甲○○發生性交行為云云。然查，
    被告甲○○與B女有共同引誘A女與被告甲○○為有對價之性交易
    ，有下列證據證明：
　㈠A女本無為有對價之性交行為之意願，係經被告2人引誘始與
    被告甲○○於附表一所示時、地為性交易：
  ⒈證人A女證述部分：
　⑴A女於偵查中證述：我與被告甲○○第一次見面是在佳里區附近
    的麥當勞認識，某一天媽媽的電話響了，媽媽就接起電話，
    電話裡頭的男人說「請你跟你的女兒去麥當勞」，當時我跟
    我媽就去麥當勞，甲○○說他有去問律師可不可以跟未成年的
    人結婚；之後一天，被告甲○○在車上有拿出二份紙，像信紙
    一樣有劃直線，上面有沒有寫字我沒看。當時甲○○跟媽媽的
    朋友LISA阿姨（指證人韋○）跟媽媽在講話，當時我聽不懂
    他們在講什麼，甲○○叫我在上面蓋章簽名，他說會帶我去買
    新衣服、漂亮的衣服，我有在上面蓋章簽名；簽完那張紙以
    後好像每個禮拜六跟日就去○○河汽車旅館，去裡面甲○○好像
    有叫我脫衣服，我想要反抗但沒有力氣，所以就按照他講的
    脫衣服，他就抱我、親我，然後就做愛，他還有用手從我大
    腿內側開始摸到我上半身胸部，我覺得很噁心。做愛就是男
    人的下體插入女生的陰道，甲○○就叫我躺著，腳開開，當下
    我心裡想回家，但不敢講，我就照做，他就把他的下體放進
    我的陰道；主任知道我家裡的狀況，他就跟我做愛才會有那
    些錢，那些錢是生活費，他匯到我郵局帳戶內；不跟甲○○做
    愛，他就不會匯錢給我；媽媽知道我跟主任可能做出不該做
    的事，所以她才會跟主任約定不能跟我做愛；「梅子姊姊許
    ○妘於警詢中證稱，『媽媽威脅她跟釣蝦場主任做那件事，這
    樣她媽媽才有錢去買酒、買檳榔』、『那件事指的是男女之間
    的做愛，所以妹妹很難過，她媽媽還打電話給我說不要跟臺
    南警方講』、『媽媽要求妹妹隱瞞一件事，就是主任跟她做愛
    的事情，這樣媽媽才能拿到那筆錢』」等情，我好像有跟梅
    子姊姊講過；我跟甲○○沒有真的變成男女朋友；他沒有跟我
    聊過在學校的生活，我知道做愛是跟親密的人才會做的事，
    這種事很害羞，我根本不想跟任何人做愛；如果跟甲○○做愛
    沒有錢或衣服，我不會跟他去汽車旅館做愛等語(見偵一卷
    第26至32、286至291頁)。可知A女本身認知性交行為應與親
    密的人為之，若非有金錢、物質之引誘，其根本無意願與甲
    ○○為性交行為。
　⑵至於A女於110年3月17日原審審理中雖證述曾與甲○○為男女朋
    友，跟他出去是要買東西，是因為可以多一個朋友才跟甲○○
    出去，出去也不能拿到錢，沒印象甲○○曾匯款到其帳戶，其
    沒有告知許○妘其與甲○○之間之關係等情(原審卷㈡第312至31
    6頁)，但A女當日受訊問時外顯之理解問題能力及回答問題
    之意願均低，此綜觀該份筆錄有諸多問題A女均未能回答及
    表示不清楚或沒印象等情即明。參酌陪同社工陳明被害人A
    女該次庭訊回答問題的狀況與平日會談不同，明顯感到壓力
    很大(原審卷㈡第321頁)。另佐以本件被告B女為其母親，本
    有相當親情存在，另其法定代理人C男與被告甲○○已於109年
    10月20日在原審達成和解，有原審和解筆錄1份在卷可佐(原
    審卷㈡P193至194頁)，是認此次審理A女之陳述證明力顯然囿
    於其自身狀況或壓力而較偵查中之證述之證明力為低，故本
    院認其偵查中之陳述較為可信，故不逐一論述其前後證述不
    一致之處，併此敘明。　　
  ⒉證人許○妘警詢、偵訊中證述：今年108年時A女放假的時候到
    新竹來住在我家，當時我在做月子，然後跟我說她被釣蝦場
    主任摸了大腿、胸部、屁股及下體，到做月子完回到臺南，
    她又跟我說她處女膜破掉，還有說她媽媽威脅她去跟釣蝦場
    主任做那件事，就是男女之間的做愛，還有一些摸來摸去的
    事情，這樣子她媽媽才有錢，所以妹妹她很難過，才會想住
    在我這裡讀書，她已經承受不住；她說都是因為媽媽想要得
    到那筆錢，她之前有跟我講過媽媽一直強迫她跟主任出門；
    因為她不想要被主任摸屁股、胸部才來新竹跟我住等語（警
    卷第53至55頁、偵二卷㈠第71頁)，與A女上開偵查中自述其
    心境，並非本於自願為性交易之情況下，與被告甲○○於附表
    一所示時、地為之性交易行為等情相合致，可見A女上開說
    詞並非臨訟杜撰。另證人許○妘在原審審理中又描述了其所
    觀察A女在108年8月間至其新竹住處同住時之狀況：A女的狀
    況跟之前感覺差很大，聊天會講到男女之間、神鬼、女性，
    還問我怎麼懷孕的，就是A女不該講的話一直重複問；講到
    被主任（指被告甲○○）摸屁股、胸部的時候掉眼淚，哭著講
    ，哭著要跑出去，說她不想活了，想要死，我們那邊有海邊
    ，A女會想要跳海，所以我一直跟在A女後面；我至少聽到A
    女躲在房間哭了1、2次；我說要把A女送回去，A女就哭著說
    不想回家；A女更早之前曾經提過在學校有男朋友，除了該
    同學外，沒有講到其他男朋友等語(原審卷㈡第396至400頁)
    ，有情緒表現及舉止異常之情形，亦可知A女情緒、精神狀
    況確實因與被告甲○○間之性交易行為而大受影響。而依卷附
    被害人A女班導師輔導紀錄中記錄之A女異常行為紀錄表(偵
    一卷第31至33頁)，所載108年8月30日起A女在校有自殘、無
    故發笑、答非所問、胡言亂語等情，與證人許○妘上開證述A
    女之負面情緒時序上確實具有相當之關連、表徵延續，脈絡
    一致。另再參酌A女於109年1月18日起至同年3月18日之心理
    輔導紀錄摘要(原審卷㈡第379頁)記載A女在表述「內心的聲
    音」含有「你這個『老人』我根本不想被你親」之部分，可見
    A女上開嚴重負面情緒及舉止變化來自於與被告甲○○如附表
    一所示時、地所為之性交易關係。而倘若A女確實是基於交
    往情感上或為性交易與其本身認知之價值觀並無衝突，而願
    意與被告甲○○發生附表一所示性交行為，其應不會在後續產
    生如此劇烈之負面情緒反應。是證人許○妘上述證詞均可補
    強A女之上開證述之真實性，由此可認A女原無與被告甲○○為
    性交易之意思無訛。
　㈡被告甲○○前於原審審理時曾辯以伊與A女具有感情基礎，附表
    一所示金錢及上開書面契約之約定只是為了要幫助B女及A女
    ，A女後來精神狀況，並非因與被告甲○○為附表一所示時、
    地為性交行為所導致云云。然查：
  ⒈按所謂「對價關係」，係指雙方以明示或默示合意之方式，
    由一方提供勞務、商品，由他方給付報酬，兩者間具有原因
    、目的之對應關係而言。倘若被告甲○○僅是出自幫忙A女之
    意思，為何需在本案契約書上假稱給予A女之金錢為B女之借
    款？又為何不是按月、按週或依據A女實際經濟需求支付善
    款，而是在A女每次與其為性交行為後才給付固定金額之金
    錢？又如果被告甲○○與A女有實際感情基礎，又為何需先行
    簽立載明「性關係」且具排他性及約定強制效果之本案同意
    書令B女、A女確認A女不得另交男友，否則需賠償鉅額款項
    ？被告甲○○此番舉止顯然並非常人對真正具有感情、關愛之
    人所會為之舉動，可見被告甲○○此部分所辯與其客觀所為之
    行為均不相符，而難以採信。足徵A女與被告甲○○發生性行
    為及被告甲○○於各次性行為完畢後交予A女金錢之間，具有
    對價關係甚明。被告甲○○雖辯稱上開書面內容係因其不諳法
    令為保護自己所擬定，其並未實際上向A女或B女索賠云云，
    但有意幫助弱勢者，與是否知悉法令無關，上開內容無一考
    量弱勢或幫助A女之處，實難認被告甲○○與A女係基於感情基
    礎或幫助弱勢始於附表一所示時、地為性交行為。
  ⒉又依據上開證人許○妘之證述，A女在甫至其住處即有因無法
    承受自己與被告甲○○有親密行為等情而有哭泣、甚至自殺之
    負面情緒，且A女嗣後之輔導紀錄連結之主要情緒反應亦與
    此有關，顯見A女身心並非開學後始有狀況。是以被告甲○○
    與其辯護人一再指陳A女之精神狀況，係因為其與許○妘之夫
    有不當情感關係所造成，即難採信。況且，被告甲○○及其辯
    護人為上開辯詞，無非引述臺南市政府家庭暴力暨性侵害防
    治中心個案處理摘要表曾記載許○妘與其配偶、A女及C男曾
    因此事有衝突(偵一卷第197至199頁)及證人許○妘於原審審
    理中之證述為據。然前者製作人紀錄上開內容為之憑據難以
    查證，而證人許○妘於原審審理中則稱：對於A女與黃○源間
    有無為不恰當或親密舉止、性行為部分我沒有證據，我不敢
    亂說，是我配偶黃○源說與A女有卿卿我我，與C男發生衝突
    是因為黃○源打我，叔叔替我打黃○源；我之前看他們對話A
    女有說「姊夫，我很喜歡你」；黃○源有說「我沒有辦法喜
    歡你」等語(原審卷㈡第392至395頁)，但並未稱A女後續精神
    異常狀況與黃○源有關。且縱是A女有此段感情糾葛，亦不能
    完全排除其後續負面精神狀況均與被告甲○○無關，故不能作
    為有利被告甲○○之認定。
  ⒊至於A女曾稱「主任以為我愛過他」等情(偵二卷㈡第93頁)，
    是其住在嘉南療養院期間傳與C男之LINE對話訊息，同時也
    記述「主任有一次說老婆不能拒絕老公摸摸抱抱親親」、「
    為什麼做愛會有錢呢？就是因為主任知道我家狀況」(偵二
    卷㈡第91至93頁)，可見A女在附表一所示時間當下確實感受
    是自己以性行為換取被告甲○○給付金錢，其雖曾拒絕被告甲
    ○○之親密舉動，但不被被告甲○○所接受，而被告甲○○、A女
    關係始於上開契約書、同意書，與一般人兩情相悅交往模式
    相差甚遠，A女及被告甲○○年齡差距甚大，縱使A女並未明白
    顯示抗拒或厭惡情緒，亦難認之與被告甲○○具有相當之感情
    基礎。另A女於原審審理中雖曾證述：甲○○是我男朋友等語
    ，但同時伴隨搖頭之舉動，且亦陳稱：沒有任何欣賞或喜歡
    甲○○之處等語(原審卷㈡第316至317頁)。嗣於本院審理時對
    於是否認為與被告甲○○有交往一事，亦陳稱：「我不認為我
    們當時是男女朋友關係。」等語，且對於其於108年8月間在
    學校中經老師發現其表現異常舉止（詳前述A女班導師輔導
    紀錄）及於同年9月間因至嘉南療養院住院治療均表示與被
    告甲○○對其所為有關連性，復稱：「被告甲○○其實有跟我說
    我是他老婆不可以有任何反抗，叫我聽他的話給他摸。其實
    我也不想被親、被抱，這些他都知道但仍然做這樣的事情，
    我很不喜歡他，我很痛苦，有這些異常行為就是我痛苦的表
    現。」等語（本院卷第207至208頁），陪訊社工許○馨亦陳
    稱：「A女方才聽到被告甲○○陳述，有情緒反應。A女關於被
    告有14、15歲的子女反應很大，A女認為被告甲○○有孩子的
    人為何還做這種事，根本把她當妓女，」等語（本院卷第20
    6頁），在在彰顯A女迄今仍表現甚為厭惡及不齒被告甲○○之
    意，是被告甲○○迭以其與A女是男女交往而有情感關係之所
    辯，其於原審時並圖援引上開A女證述或LINE對話欲證明A女
    與其有交往之情，尚不足採信。
　⒋至被告甲○○雖於原審審理時曾辯稱兒童及少年性剝削防制條
    例第32條第1項前段規定，應限定引誘A女與「他人」為性交
    易始該當，被告甲○○是自己與A女為性交易，故不構成該犯
    罪云云，惟按兒童及少年性剝削防制條例第32條第1項規定
    ：「引誘、容留、招募、媒介、協助或以他法，使兒童或少
    年為有對價之性交或猥褻行為」為犯罪構成要件，並未限定
    受引誘之兒童或少年必須與「他人」為有對價之性交或猥褻
    行為，始足當之。蓋該條例之立法意旨，乃為防制兒童及少
    年遭受任何形式之性剝削，故該條例之解釋自應由保護兒童
    及少年之立場出發，該條例第32條第1項之處罰對象，自不
    限於使被害人與他人為有對價之性交或猥褻行為者，即令使
    被害人與其本人為有對價之性交或猥褻行為，亦構成該罪（
    最高法院100年度台上字第3298號判決意旨參照）。且上開
    規定最初之起源雖是來自於雛妓防制之相關法規範，但該規
    定幾經修正，此條例第1條開宗明義即闡釋「為防制兒童及
    少年遭受任何形式之性剝削，保護其身心健全發展，特制定
    本條例。」，同條例第2條規定之定義「本條例所稱兒童或
    少年性剝削，係指下列行為之一：一、使兒童或少年為有對
    價之性交或猥褻行為。」亦未限定使兒童及少年為性交易之
    對象為自己或他人，文義上亦未如刑法第233條第1項「意圖
    使未滿16歲之男女與『他人』為性交或猥褻之行為，而引誘、
    容留或媒介之」明訂「與他人」作為構成要件，顯然兒童及
    少年性剝削防制條例之保護範圍已經擴張為任何兒童及少年
    之性交易形式均在本條例之禁止規定內，被告甲○○及其辯護
    人上開限縮解釋，難認與兒童及少年性剝削防制條例所欲保
    護之法益相合，而不能採憑。是認被告上開於原審時所辯諸
    情，均為臨訟辯詞而不足採。
  ㈢被告B女是否知悉，並共同與被告甲○○引誘A女為性交易部分
    ：
　⒈證人即A女法定代理人C男於108年12月20日偵查中證述：案發
    前我只知道有一個人在釣蝦場當主任，因為他曾來我家，說
    他喜歡A女，每個月要給她1萬元的生活費，等她到18歲，會
    拿50萬元的聘金娶她，時間約是前年(按：依據訊問時間，
    前年為106年間)；他當時向B女洗腦很多次，我太太也跟我
    說好幾次，說主任喜歡妹妹，要妹妹做他女朋友，要給50萬
    元的聘金，我都回不可能，說妹妹現才幾歲，才國二，你在
    肖想什麼，甲○○幾歲了；我當時有很明確跟甲○○說A女的年
    紀等語(偵一卷第280頁)。於原審審理中證稱：案發前快1年
    (106年或107年，A女當時國一或國二，但不能確定時間)被
    告甲○○有來我家一次，說要跟A女交往；他跟B女洗腦，說要
    幫助她，說每個月要匯款1萬元當生活費到A女成年，當時B
    女在場，但我當面拒絕，說甲○○年齡幾歲，A女未成年，她
    讀國中一年級而已，國中畢業也還是未成年；我覺得莫名其
    妙，B女有跟我說很多次有個人想要認識A女，想要跟A女交
    往做男女朋友，甲○○具體是說要幫助A女完成學業，1個月1
    萬元，等到成年時再給50萬元聘金；我跟B女說不要再聯絡
    了；當時B女沒有工作，但是我有錢給B女做生活開銷，我有
    跟B女強調甲○○人格，不要再跟他聯絡；但是B女精神狀況不
    是很好，為何甲○○要載她們出去，去那邊B女都不敢講等語(
    原審卷㈡第99至101頁)。而被告B女自己在偵查中亦坦承證人
    C男上開所述確有此事(偵一卷第347至349頁)。
　⒉承上，可知被告B女早在本案同意書、契約書簽訂之前，被告
    甲○○即屢次提出要以每月1萬元之代價與年幼之A女發展男女
    交往關係、迎娶A女之條件，而甲○○當時年約50歲，一名中
    年男子數度提出以金錢換取與A女之感情關係，被告B女知情
    後竟不拒絕，甚至從旁協助甲○○與C男洽談。甚至在C男拒絕
    此事之後，且B女自己也知道性交易行為不當之情況下，B女
    仍持續帶同A女與甲○○往來，且在被告甲○○再度提及要援助
    金錢乙事之際，在甲○○所準備之載明類似條件之本案同意書
    及契約書上簽名。由此脈絡觀之，B女自始對於甲○○以金錢
    換取與A女之感情、婚姻等男女關係，並未持否定之態度。
    而在此前提下，被告甲○○突然要請B女簽署與A女可以獲得每
    月1萬元之本案同意書及契約書，顯然是要遂行上開以金錢
    換取A女感情、婚姻等男女關係之行為，而非單純之經濟幫
    助。B女坦承其智識程度可以理解上開書面契約之內容(偵一
    卷第348頁、原審卷㈡第437頁)，則在被告甲○○數度提議以金
    錢換取A女感情、婚姻等男女關係之情況下，豈有仍相信被
    告甲○○，而全然不看本案同意書及契約書之內容即簽名表示
    同意之可能。
　⒊且依被告甲○○於原審審理中亦證述：我有跟B女講契約書的內
    容，她也有同意，B女應該聽得懂我的意思，我事後也跟他
    解釋過很多遍，因為我怕被仙人跳，所以有特別把「性關係
    」寫在書面上，我們在講A女要不要當我女朋友同時就是有
    講親密關係，我當時確切講法不記得，但是一定有跟B女解
    釋有發生性關係，後來有帶A女去汽車旅館發生關係，是B女
    帶A女到龍來超市，結束後我將A女載到龍來超市，看B女要
    在那邊等或把A女放在那邊等等語(原審卷㈡第109至110、114
    、124頁)；與A女於偵查證述：甲○○會用LINE，跟媽媽說我
    跟甲○○出去一下等語(偵一卷第111頁)相合。而當時被告甲○
    ○親自書寫本案同意書、契約書目的就是在保護自己避免涉
    及法律責任，倘若其有意隱瞞要與A女為性關係之目的，何
    有將「同意有其性關係」等文字明白記載於書面同意書上，
    令關係人一望即知此情之必要？是同案被告甲○○上開證述，
    與一般情理相合，且亦與前開㈡所引述證人許○妘之證述B女
    有令A女去與甲○○為摸胸部、屁股及性交行為之行為，亦互
    核一致。
　⒋另佐以A女於偵查中證述：「(問：檢察官想問你，你怎麼讓
    甲○○知道你不想做愛，既然已經一起去了N次，怎麼把這個
    關係停掉？)答：有一次騙媽媽說我月經來，用這個方式，
    跟他做愛不是我自願。」、「甲○○會用LINE跟他說我跟甲○○
    出去一下」、「(問：從這個同意書來看，你媽媽應該是簽
    同意書的時候就知道你跟甲○○會發生性關係？)答：應該知
    道吧」、「(問：梅子姊姊許○妘於警詢中證稱，『媽媽威脅
    她跟釣蝦場主任做那件事，這樣她媽媽才有錢去買酒、買檳
    榔』、『那件事指的是男女之間的做愛，所以妹妹很難過，她
    媽媽還打電話給我說不要跟臺南警方講』、『媽媽要求妹妹隱
    瞞一件事，就是主任跟她做愛的事情，這樣媽媽才能拿到那
    筆錢』，梅子姊姊講的是否實在？你有跟梅子姊姊講過這些
    話嗎？)答：好像有」等語(見偵一卷第111頁、第288頁)。
    部分與前開許○妘證述一致，且與被告B女於偵查中坦承：A
    女有告訴我她生理期，我就叫他不用出去等情(見偵一卷第3
    49頁)相合。亦可佐證B女對於A女均會與甲○○外出為性交易
    乙節並非毫不知悉，否則A女不想與甲○○出門為何還要以「
    月經」來了作為告知B女不出門之藉口，且不與甲○○出門還
    需得到B女同意之必要？
　⒌至被告B女及其辯護人於原審審理時辯稱：B女沒有看本案同
    意書、契約書即簽名，其是直到A女至嘉南療養院才知道A女
    與甲○○有到汽車旅館發生性關係云云，並不可採。理由如下
    ：
  ⑴被告B女早在本案同意書、契約書簽訂前，即已知悉被告甲○○
    所提出之經濟援助，均綁定將A女給其當女朋友、將來結婚
    等條件，且協助甲○○向C男洽談此事，被告B女並非全然不知
    被告甲○○提出經濟援助之條件就是要換取A女。於此情況下
    ，衡情B女不可能不知悉本案契約書、同意書內容而簽名之
    可能。況且，A女及證人許○妘均曾證述A女確實反應過被告B
    女有令A女去與甲○○為有對價之性行為等情，與同案被告甲○
    ○證述其確實與B女詳述該契約書內容之條件，業經認定如前
    。被告B女辯稱其在此情況下仍辯稱其相信甲○○，所以沒有
    看本案契約書、同意書內容即簽名，顯然與常理不合，且亦
    與上開事證不符，難以採信。
  ⑵另A女雖曾證述其在嘉南療養院才告訴媽媽有跟甲○○做愛的事
    情、主任有答應媽媽說他不會跟我做愛，我都沒有告訴媽媽
    與甲○○出門發生性行為，我跟甲○○用LINE聯絡，跟甲○○出去
    沒有拿到錢，我沒有跟媽媽說我跟甲○○出去，我沒有告訴許
    ○妘我與甲○○之間的事情等語(偵一卷第110至111、287頁、
    原審卷㈡第315、319頁)。但檢察官提示本案同意書時，又證
    稱：媽媽在簽同意書時應該知道我會跟甲○○發生性關係吧等
    語(偵一卷第288頁)；並曾在偵查中說「因為甲○○會用LINE
    跟媽媽說我跟甲○○出去一下」(偵一卷第111頁)，且檢察官
    數度追問有關B女部分，A女均不語，但坦承有跟許○妘稱是
    媽媽要求隱瞞此事等情(同卷第288頁)；另在原審中所詢問A
    女時幾乎有關於為何要與甲○○出去、B女是否知情等問題多
    不回答或稱想不起來(原審卷㈡第311、315頁)，亦與B女自承
    其知悉A女與甲○○每週六或日均會約出去玩等情不合，可見A
    女之證述多有迴護B女之意，當不能單憑A女此部分證述即對
    B女為有利之認定。
  ⑶復衡酌被告B女於偵查中陳稱：我知道A女帳戶內常常有甲○○
    匯入2,500元，我不知道原因，但A女會叫我去領出來作我們
    的吃飯錢與生活費，我有跟A女講說出去不能跟甲○○發生性
    行為，要保護自己等語(偵一卷第349頁)。反可佐證B女自己
    對於被告甲○○有意與A女發生性交行為及甲○○因此會給付A女
    金錢等情，亦所有認識。否則豈有無端警告A女不得發生性
    關係之必要？而A女為當時甫滿14歲之少女，且有智能障礙
    ，根本不可能與被告甲○○體力、身型、社會經驗、智識程度
    相抗衡，被告B女卻在對被告甲○○有上開認識之情況下，一
    直任由A女與甲○○出門，未有任何保障或阻止A女之措施及行
    為，並持續利用甲○○匯入金錢，可見被告B女對被告甲○○與A
    女為性交易並未違背其本意。更遑論，B女在找尋本案契約
    書、同意書之見證人時，還刻意找了並無私交(只是在市場
    擺攤因而認識顧客B女)、完全不懂中文字、屬外籍配偶之韋
    ○，並僅單純告知韋○請其擔任見證人，簽了不會有事，而使
    韋○於本案同意書及契約書上簽名見證等情，業據證人韋○於
    原審審理中證述明確(原審卷㈡第304至307頁)。然而被告B女
    明知被告甲○○所提出之金錢幫助，一直是以要換取A女發生
    男女關係為連結之條件，卻粉飾告知證人韋○簽了沒有關係
    。如B女沒有把握明瞭文書上之意思，應會尋求對此方面有
    相當智識程度可以協助確認之人加以見證，以維己身權益，
    但被告B女反其道而行，可見被告B女亦有意使被告甲○○以金
    錢引誘A女為性交易行為得以遂行。
　⑷況且，依據B女於原審審理時之供述：我沒有逼A女，他們用L
    INE打電話，禮拜六或日就約出去，我知道他們出去玩，不
    知道去汽車旅館，我很開放，會給小孩自由，也知道A女每
    次出去就會有錢，這筆錢對我們家經濟有幫助等語(原審卷㈡
    第433至435頁)。A女於案發當時甫滿14歲，具有智能障礙，
    並非心智成熟可以自理之人。其有何能力可以賺取金錢？又
    為何每次與年紀約50歲之甲○○出門後，即可以獲取金錢？被
    告B女身為母親，卻對上開異於一般常情之A女交往狀況全然
    開放、不關心，顯然與常理不合。反與因B女早已與甲○○在
    簽立本案同意書、契約書時已允諾A女與甲○○為性交易，故
    容任A女與甲○○外出為性交易以換取金錢之狀況較為一致，
    更可徵被告B女所辯其對A女與甲○○於附表一所示時、地為有
    對價之性交行為不知情云云，均不可採。
  ⒍針對被告B女於案發時間之精神狀態為何，經原審囑託衛生福
    利部嘉南療養院對被告B女進行精神鑑定，鑑定結果關於：
    「十、犯罪行為時之精神狀態（mentalstatusofoffense，
    簡稱為MSO)略以：顯示B女於簽約之行為時，其情緒處於焦
    慮與憂鬱之狀態下，且又規則服用藥物來治療其精神疾病，
    以致於影響其辨識能力與控制能力，再加上其智能屬於智能
    障礙之範圍内，讓其原本就低於一般常人之辨識能力更加受
    到影響，而達於顯著降低之程度。」等情，此部分為專業精
    神醫師所為針對B女犯罪行為時之精神狀態之鑑定，固可為
    被告B女是否有刑法第19條第2項精神耗弱減刑事由之認定依
    據（詳後述量刑審酌事由），有衛生福利部嘉南療養院109
    年8月4日嘉南司字第1090006584號函暨被告B女之精神鑑定
    報告書(下稱B女精神鑑定報告書，原審卷㈠第457至467頁)在
    卷可參，然而，
　⑴該鑑定報告內容中提及：「十一、結論與建議：①有關被鑑定
    人B女於簽約行為時之精神狀態，同時受到精神疾病(重大憂
    鬱症)、智能障礙(智能不足，輕度)、藥物等影響，而使其
    對於簽約之目的與內容，受到顯著影響，以致於未達到一般
    人平均程度之辨識能力，縱使未達到完全喪失之程度，但已
    經顯著喪失。另外B女之依其辨識之控制能力亦有不足。由
    此，B女很難實現共犯之『犯意聯絡』或『行為分擔』之構成要
    件要素，甚至『幫助犯』之主觀構成要件要素。B女在本案之
    地位，反而更可能是被害人而非是加害人。②本案鑑定人反
    覆審視本案契約之簽名行為，似乎僅具有形式要件而欠缺實
    質要件，其理由如下：B女由於精神疾病與智能障礙，經常
    遭受詐騙，本案可能也可能在加害人以積極行為、故意誘導
    B女等人受騙簽字」等語，提出認為B女於本案非處於與被告
    甲○○共犯本案之加害人角色之意見；惟細繹該份鑑定報告所
    載上述結論之理由判斷，係引述大量B女自述內容(約略稱其
    本案同意書、契約書內容均不知情，也不知道A女被性侵害
    云云)，但被告B女上開辯詞並不可採，已認定如前，且實際
    上被告甲○○提起以金錢援助換取A女乙事，亦非在被告B女於
    108年2、3月間重鬱症復發時期始提出，被告B女早在此106
    年至107年間即已知悉此條件，其曾協助被告甲○○向C男洽談
    此情，經C男明確拒絕，並阻止其等繼續與甲○○往來。可見
    被告B女自始均不反對以A女換取甲○○之金錢，其為本件決定
    顯然並非單純是因上開病情復發所為之決定。
　⑵另被告B女當時就醫狀況、智力測驗結果，均未能連結到其本
    身是否對於令A女為性交易乙節是否有所認識之事實。且實
    際上B女在該鑑定報告也稱性交易乙節為不對的，後悔當初
    沒看契約內容，要是知道就不會簽，顯然對於此事之違法性
    有所認知。另參酌新樓醫院於108年3月21日對B女所為之心
    理衡鑑報告記載：個案智力屬非常低智力範圍，其中個人的
    相對優勢能力為語文理解及處理速度，相對弱勢能力為知覺
    組織，施測過程中，個案施測動機及挫折忍受度不佳，不排
    除因此而測驗表現有低估的可能性(原審卷㈠第433頁)，可見
    被告B女之語文理解及處理速度相對尚可，上開測驗可能低
    估B女智力，此與本案訊問時觀察到B女可以理解庭訊問題、
    B女自述本案同意書及契約書上文字有看是看得懂的等狀況
    相符，足認被告B女實際上並無不能理解本案同意書、契約
    書及被告甲○○所告之金錢援助所要換取之條件。是以上開鑑
    定報告逕依B女之自述利己辯解、及其有「重鬱症復發」及3
    次智力測驗結果均屬輕度智能障礙範圍，乃認為B女對於簽
    約之目的與內容單純是受騙之部分結論，該鑑定報告未能斟
    酌本案中全部證據，全盤採信B女自述之詞，認為其是遭被
    告甲○○誘騙，定非被告甲○○之共犯或幫助犯之此部分理由論
    據，即有疑慮，亦不能憑此遽認被告B女並無為本件之犯行
    之有利依據（除被告B女符合刑法第19條第2項之認定事由外
    ，詳後述）。
　㈣A女本無與甲○○為性交易之意願，業經認定如上，而被告B女
    卻經由與被告甲○○簽訂本案契約書而其與A女均可獲得金錢
    之方式，誘使A女與被告甲○○於附表一所示時、地為性交行
    為。依據本案相關事件發生之時序脈絡，被告2人與A女同時
    簽訂本案同意書及契約書，內容分別提及由被告甲○○給付金
    錢與A女，被告B女同意被告甲○○與A女發生性關係(雖然此雙
    方各自願意承擔之條件分列於不同書面上，但既然該二份文
    件屬同時簽立，自經併觀始能完整呈現契約當事人當時之真
    意)，此部分業經認定如前。且被告甲○○、B女均認其等間無
    借貸關係，且實際上附表一所示被告甲○○給付金錢亦非如契
    約上所示是每月1萬元，給付時間反而是連結每一次與A女之
    性交行為，是以可見上開契約所彰顯之真實狀況，是被告B
    女同意以A女與被告甲○○發生性關係以獲取相對應金錢，被
    告甲○○則願意付出金錢與A女發生性關係，故A女在此基礎上
    與被告甲○○為附表一所示時、地之性交行為，並獲取附表一
    所示金錢，即有對價關係，而屬性交易無誤，而非單純出自
    男女間情感所發生之性行為。而被告2人既然均分別參與上
    開以金錢促使A女由無性交易意願轉而願意與甲○○為附表一
    時、地所示之性交易，則其等之犯行自屬引誘A女為性交易
    無誤。
  ㈤綜上所述，依上述證人A女、C男及許○妘及2位被告之證述及
    供述內容互為勾稽，可見本案脈絡起於被告2人早於案發前
    即曾有以A女換取甲○○之金錢援助之意，而於A女甫滿14歲之
    際(不足1月)即由被告2人、A女簽訂本案契約書及同意書，
    而後A女雖本無意願與被告甲○○為男女朋友、性交行為，仍
    因每次性交行為可得2,500元之誘惑而於附表一所示時、地
    與被告甲○○為有對價之性交行為，從而，本件事證明確，被
    告2人上開犯行，均堪以認定。
三、論罪科刑：
  ㈠按兒童及少年性剝削防制條例第31條第1項係規定：「與未滿
    16歲之人為有對價之性交或猥褻行為者，依刑法之規定處罰
    之」，其本身並無「刑」之規範，則與未滿16歲之人合意為
    有對價之性交、猥褻行為者，自應依其交易對象之年齡，以
    各該當之刑法第227條各項規定之刑為處刑之依據。次按兒
    童及少年性剝削防制條例第32條第1項規定，以被害人本即
    有性交易之意願，惟經由被告以容留、媒介、協助等方式進
    而為性交易；抑或本無意願，然因被告以引誘、招募、詐術
    （例如訛以如為性交易，即與其交往或結婚云云）等和平手
    段，使其萌生性交易之意願，並為性交易（最高法院109年
    度台上字第5045號判決意旨參照）。又所稱對價關係，係指
    當事人間主觀上有以之為性交對價之認識及合意，即足當之
    ；至於該對價是以現金、實物或抵債方式為之，均無涉於該
    罪名之成立（最高法院110年度台上字第272號判決意旨參照
    ）。
　㈡次按「人口販運」係指意圖使未滿18歲之人從事性交易、勞
    動與報酬顯不相當之工作或摘取其器官，而招募、買賣、質
    押、運送、交付、收受、藏匿、隱避、媒介、容留未滿18歲
    之人，或使未滿18歲之人從事性交易、勞動與報酬顯不相當
    之工作或摘取其器官；而「人口販運罪」，指從事人口販運
    ，而犯本法、刑法、勞動基準法、兒童及少年性剝削防制條
    例或其他相關之罪，人口販運防制法第2條第1款第2目、第2
    款分別定有明文。被告如犯罪事實欄所示引誘而使少年即A
    女從事有對價之性交行為即性交易，而犯刑法暨兒童及少年
    性剝削防制條例之罪，依上開規定，自屬人口販運行為而構
    成人口販運罪，惟因人口販運防制法對此並無相應刑罰之規
    定，仍應依刑法、兒童及少年性剝削防制條例規定論罪科刑
    。再按與未滿16歲之人為有對價之性交或猥褻行為者，依刑
    法之規定處罰之，兒童及少年性剝削防制條例第31條第1項
    定有明文。是兒童及少年性剝削防制條例第31條第1項本身
    並無刑罰之規定，與未滿14歲、14歲以上未滿16歲之人為有
    對價之性交行為者，因屬合意之性交行為，應依交易對象之
    年齡，分別適用刑法第227條第1項、第3項之規定處斷。
　㈢復按家庭暴力防治法所稱之「家庭暴力」者，為家庭成員間
    實施身體、精神或經濟上之騷擾、控制、脅迫或其他不法侵
    害之行為；而該法所稱之「家庭暴力罪」者，謂家庭成員間
    故意實施家庭暴力行為而成立其他法律所規定之犯罪，家庭
    暴力防治法第2 條第1 款、第2 款分別定有明文。查被告B
    女與A 女係母女，具有家庭暴力防治法第3 條第3 款規定之
    家庭成員關係，有被告B女與A女之個人戶籍資料查詢結果各
    1 紙在卷可參（偵四卷彌封證物袋），是被告B女對A 女所
    為犯行，應屬家庭暴力防治法第2 條第1 款所稱之家庭暴力
    行為，惟因家庭暴力防治法並無相關罰則規定，是以應依兒
    童及少年性剝削防制條例關於引誘少女為有對價之性交罪之
    規定予以論罪科刑。㈢　
  ㈣查A女係94年2月間出生，有其年籍資料在卷可憑，是A女於本
    案發生時，係甫滿14歲之少女。被告2人均知悉A女之年齡，
    竟仍共同以金錢引誘本無為性交易意思之A女在附表一所示
    時、地與被告甲○○為有對價，核其等所為，均係犯兒童及少
    年性剝削防制條例第32條第1項前段之引誘使少女為有對價
    之性交行為罪；另被告甲○○為與A女為附表一所示時、地為1
    4次性交易之人，亦犯兒童及少年性剝削防制條例第31條第1
    項之與14歲以上未滿16歲之人為有對價之性交行為罪，應依
    刑法第227條第3項之對於14歲以上未滿16歲之女子為性交罪
    之刑處罰之。被告甲○○以一行為同時觸犯上開二罪名，為想
    像競合犯，應依刑法第55條前段規定，從一重以兒童及少年
    性剝削防制條例第32條第1項前段之引誘使少年為有對價之
    性交行為罪處斷。另人口販運防制法第2條第1款第2目及同
    條第2項規定為「指意圖使未滿十八歲之人從事性交易，而…
    使未滿十八歲之人從事性交易」、「人口販運罪：指從事人
    口販運，而犯本法、刑法、勞動基準法、兒童及少年性剝削
    防制條例或其他相關之罪」，可見人口販運罪並無獨立罰則
    ，仍應適用上開規定處斷，併予指明。
  ㈤被告甲○○、B女2人間就引誘A女為附表一所示時、地而為之14
    次性交易之犯行，有犯意聯絡及行為分擔，均為共同正犯。
  ㈥又被告甲○○與A女就附表一所示各次性交行為，均是A女在受2
    ,500元代價所引誘下所為。各次性交易報酬均是分別給付，
    各次性交易具有獨立性，被告2人各次引誘A女為性交易行為
    犯意各別，行為互殊，應予分論併罰。
  ㈦又刑法第277條第3項及兒童及少年性剝削防制條例第32條第1
    項均以被害人年齡作為犯罪之構成要件，故不再依兒童及少
    年福利與權益保障法第112條第1項規定加重其刑。
  ㈧被告B女本案行為時有精神障礙事由，符合刑法第19條第2項
    規定，得減輕其刑：
　⒈按行為時因精神障礙或其他心智缺陷，致其辨識行為違法或
    依其辨識而行為之能力，顯著減低者，得減輕其刑，刑法第
    19條第2項定有明文；刑法第19條第2項所謂精神耗弱人之行
    為得減輕其刑之規定，係指行為時之精神，對於外界事務之
    知覺、理念及判斷能力，較普通人之平均程度顯然減退者而
    言（最高法院95年度台上字第3565號判決意旨參照）。
　⒉被告B女於102年10月起即因憂鬱性疾患，規律前往臺灣基督
    長老教會新樓醫療財團法人麻豆新樓醫院(下稱麻豆新樓醫
    院)就醫，直至105年1月遭該醫院診斷重鬱症單一發作、至1
    07年6月又遭該醫院診斷是重鬱症復發、重度，規律就醫至1
    09年3年間；期間於106年10月15日有因憂鬱症自殺，至臺南
    市立安南醫院住院至同年月23日等情，有被告B女在新樓醫
    院之診斷證明書、本院向麻豆新樓醫院、臺南市立安南醫院
    所調取之就診病歷各1份在卷可稽(偵二卷㈠第101頁、原審卷
    ㈠第165至435頁)，可知被告B女在本件案發時間確實有重鬱
    症之精神障礙。
　⒊再者，B女自述簽約當日有吃藥，精神恍惚，依據麻豆新樓醫
    院病歷記載，B女情緒經常處於焦慮、憂鬱狀態，其就醫診
    斷紀錄顯示108年2月20日、108年3月20日就診時有情緒不穩
    、驚恐不安、淺眠、注意力差、難入眠、胡思亂想、有自殺
    意念等症狀，經醫師診斷未發現有妄想，但不確定有無幻聽
    ，並給予相關藥物，認是重鬱症復發，且被告B女智力屬於
    輕度智能障礙範圍，智力相當於成人之心智年齡9歲至12歲
    以下，基於以上資料顯示B女於簽訂本案同意書、契約書時
    ，其情緒處於焦慮與憂鬱之狀態下，又規則服用藥物來治療
    其精神疾病，以至於影響其辨識能力與控制能力，再加上其
    智能屬智能障礙之範圍內，讓其原本就低於一般常人之辨識
    能力更加受到影響，而達於顯著降低之程度。結論：有關B
    女在簽約時之精神狀態，同時受到精神疾病、智能障礙及藥
    物等影響，而使其對簽約之目的與內容受到顯著影響，以致
    於未達到一般人平均程度之辨識能力，縱是未達到完全喪失
    之程度，但已經顯著喪失等情，有前述B女之精神鑑定報告
    書1份在卷可稽(原審卷㈠第465至466頁)。觀之上開報告前後
    文對照，被告B女在本件案發期間有規則服藥（藥物影響）
    ，並持續受到重鬱症及焦慮情緒影響，對於其行為控制能力
    不佳，因而判斷被告B女當時辨識能力顯著減低。
　⒋依照證人C男自述：其於106年3月就因意外癱瘓，行動不便，
    靠積蓄給B女生活費，B女因為重度憂鬱症也沒有工作等情(
    原審卷㈡第99頁)，可見被告B女並無獨立自主之工作以換取
    日常所需之能力，生活經濟上仰賴C男，而C男當時癱瘓靠積
    蓄過生活，而則生活上日常花銷之費用想必十分拮据，在此
    生活條件下，B女或有可能在焦慮及憂鬱情緒驅使下，放大
    自身(含需養育之A女)對於經濟上之恐慌需求，因而驅使B女
    允諾被告甲○○一直以來以金錢援助換取A女性關係之要求，
    參酌上述鑑定報告內容（除認為B女非本案加害人部分外）
    ，可認被告B女本案犯行受其精神上病症影響而使其依其辨
    識而行為之能力，顯著減低，屬精神耗弱之人，爰依刑法第
    19條第2項之規定減輕其刑。
  ㈨本件並無刑法59條酌減其刑之適用： 
　　被告甲○○於本院審理時主張依其本案各次交付金錢之動機本
    係為幫助A女及B女之經濟生活需求所為，請求應酌情減輕其
    刑等語，查被告於原審時即與其辯護人辯稱本案得依刑法第
    59條規定減刑云云，然按刑法第59條規定「犯罪之情狀顯可
    憫恕，認科以最低度刑仍嫌過重者，得酌量減輕其刑」。本
    條所規定之酌量減輕其刑，係裁判上之減輕，必以犯罪之情
    狀顯可憫恕，認為科以最低度刑仍嫌過重者，始有其適用。
    如別有法定減輕之事由者，應優先適用法定減輕事由減輕其
    刑後，猶嫌過重時，方得為之（最高法院98年度台上字第63
    42號判決參照）。本案被告甲○○所犯為兒童及少年性剝削防
    制條例第32條第1項之罪，法定最重本刑為7年以下有期徒刑
    、最輕法定刑為有期徒刑1年，而被告甲○○在智識程度、年
    齡、社會經驗、資力均遠優於A女及被告B女，卻以上開手法
    使甫滿14歲、性自主決定意識並未成熟之A女為有對價之性
    交行為，以滿足被告甲○○之私慾，其所為在客觀上並無感得
    令人可普遍性產生同情之情緒或可憫恕之情狀；至於被告B
    女係受上開精神障礙之影響方為本案犯行，惟本件已依刑法
    第19條第2項規定減輕其刑，且其未能盡作為母親之保護教
    養責任，將A女個人情感、婚姻均視為可以謀求自家經濟利
    益之資源，所為亦與現今法令均以保障兒童及少年之普世價
    值相悖，亦難引起一般人廣泛之同情，故本件當無刑法第59
    條規定之適用，併予敘明。
四、原判決撤銷改判部分（被告B女部分）
  ㈠原審就被告B女部分認所犯各罪均罪證明確予以論罪科刑，固
    非無見，惟：⒈被告B女與被害人A女為母女，2人具家庭暴力
    防治法之家庭成員關係，被告B女所引誘A女為有對價之性交
    係對A女為不法侵害，原審漏未論述此部分涉及家庭暴力罪
    ，即有未洽。⒉刑事審判旨在實現刑罰權之分配正義，故法
    院對於有罪被告之科刑，應符合刑罰相當之原則，使輕重得
    宜，罰當其罪。被告B女於原審審理時並未坦承犯行，然被
    告於本院審理中業已坦認與被告甲○○共同犯罪，此屬攸關被
    告犯後態度之量刑事項，且本院認前述情狀，已足以動搖原
    審判決之量刑基礎，原審「未及審酌」此部分之量刑事由，
    所為量刑自非妥適。又被告B女於本案行為時受其精神上病
    症影響而使其依其辨識而行為之能力，顯著減低有精神耗弱
    事由，原審雖認應依刑法第19條第2項減輕其刑為量刑審酌
    ，然對所犯各罪（14罪），每罪均量處有期徒刑2年（兒童
    及少年性剝削防制條例第32條第1項法定刑為有期徒刑1年以
    上7年以下），並未說明有無因應上述減刑事由而為量刑，
    與刑罰相當原則亦有未合。被告以其已自白認罪上訴請求改
    量處較輕之刑，為有理由，檢察官上訴所認被告B女原審量
    刑過輕則無理由，惟原判決既有前開可議之處，自應由本院
    將原判決予以撤銷改判。
  ㈡量刑：
    爰審酌被告B女身為A女之母親，雖有精神上疾患，但在經濟
    上有困難時，不知循正當管道尋求補助或C男之協助，竟以
    引誘A女為性交易行為令A女自行謀得所需要花用之金錢，導
    致A女身心受到極大壓力，未能使A女建立正確之性觀念及金
    錢觀，未盡保護A女之教養之責，惟被告B女有前述精神耗弱
    之精神障礙事由，其辨識及判斷能力已遜於一般正常之人，
    本案係由被告甲○○居於主要引導地位，被告B女受被告甲○○
    欲照顧A女生活所需之話術誘引而與之共犯本案，罪責不若
    被告甲○○之嚴重程度，且參之被告B女於本院審理時終能坦
    認犯行之犯後態度，並非毫無悔意，兼衡B女自述國中畢業
    之智識程度，無工作，照顧行動不便之先生（C男）及婆婆
    、生活支出仰賴C男狀況等家庭經濟及生活等一切情狀，就
    其所犯附表一編號1至14所示違反兒童及少年性剝削防制條
    例第32條第1項之14罪，分別量處如主文第2項所示之刑，並
    依所犯情節定其應執行刑，以示懲儆。
  ㈢又按犯罪所得，屬於犯罪行為人者，沒收之；前二項之沒收
    ，於全部或一部不能沒收或不宜執行沒收時，追徵其價額。
    刑法第38條之1第1項前段及第3項雖定有明文。被告甲○○於
    附表一所示與A女各次性交易後，均會匯款2500元至A女之郵
    局帳戶，而依A女於偵查中所述，該帳戶之款項為其在用，
    我會請媽媽領錢去買我的生活用品。帳戶内的錢，媽媽爸爸
    不會用在家裡其他東西上，就是給我用等語（偵一卷第110
    頁），被告B女於偵查中及原審審理時供稱：A女之郵局帳戶
    雖由其保管，但A女會叫其去領出來做我們的吃飯錢跟生活
    費及買A女的衣服等語（偵一卷第348頁、偵二卷第90頁、原
    審卷二第434頁），堪認被告甲○○所交付之性交易對價由被
    害人A女收執使用，並非屬於被告B女所有，難認係屬B女為
    本案各罪犯行之直接利得，自不得遽予宣告沒收，附此敘明
    。
　㈣末按有刑法第19條第2項之原因，其情狀足認有再犯或有危害
    公共安全之虞時，於刑之執行完畢或赦免後，令入相當處所
    ，施以監護；但必要時，得於刑之執行前為之，刑法第87條
    第2項定有明文。本件被告B女固因刑法第19條第2項之規定
    減輕其刑，但參酌被告B女提出奇美醫療財團法人佳里奇美
    醫院110年10月27日就醫之診斷證明書紀錄「被告因持續性
    憂鬱症、重度鬱症，於109年4月14日至同月27日至該醫院樹
    林院區精神科急性病房入院治療，並自109年5月6日至該醫
    院精神科門診規則就醫至今」之情（本院卷第213頁），堪
    認被告B女具有病識感，並積極、持續尋求醫療協助改善，
    故本院認無諭知監護處分之必要。
　㈤緩刑諭知（被告B女）：
　　按緩刑係附隨於有罪判決的非機構式之刑事處遇，其主要目
    的在達成受有罪判決之人，在社會中重新社會化之人格重建
    功能。此所以緩刑宣告必須附帶宣告緩刑期間之意義所在。
    再者，緩刑制度首重再犯罪的預防，唯有對受判決人本身有
    充分瞭解，例如依其過去生涯，可知犯罪行為人所曾接受的
    教育，從犯罪的狀態瞭解行為人的行為動機、目的，從犯罪
    後態度推知行為人對其行為的看法，從生活狀況與環境推測
    其將來的發展等；才能判斷其在緩刑期間，與之後的生活中
    是否會再犯罪。亦即藉由前述各種因素對犯罪行為人為整體
    評價，作為法院判斷該行為人是否適宜被宣告緩刑，以及進
    一步依據個案情況決定緩刑期間，及所應採取的積極協助措
    施，並將之作為緩刑宣告的負擔或條件(最高法院101年度台
    上字第5586號判決意旨參照)。
　⒈被告B女未曾因故意犯罪受有期徒刑以上刑之宣告，有其臺灣
    高等法院被告前案紀錄表在卷可憑，其受經神疾患影響，為
    生活所困，因一時失慮，致罹刑典，然終能坦承所有犯行，
    真摯面對其所犯罪刑，顯有悔意，而A女及C男亦均當庭向本
    院表示願對被告B女給其緩刑機會等語（本院卷第210頁），
    本院審酌上情，信被告B女經此刑之宣告後，應知警惕而無
    再犯之虞，因認前開對其所宣告之刑，以暫不執行為當，爰
    依刑法第74條第1項第1款規定，就其本案所犯之罪，宣告緩
    刑5年，以啟自新。
  ⒉按「受緩刑之宣告者，除有下列情形之一，應於緩刑期間付
    保護管束外，得於緩刑期間付保護管束：一、犯刑法第91條
    之1所列之罪者。二、執行刑法第74條第2項第5款至第8款所
    定之事項者。」，刑法第93條第1項定有明文。又按「（第1
    項）成年人故意對兒童及少年犯兒童及少年性剝削防制條例
    、刑法妨害性自主罪章、殺人罪章及傷害罪章之罪而受緩刑
    宣告者，在緩刑期內應付保護管束。（第2項）法院為前項
    宣告時，得委託專業人員、團體、機構評估，除顯無必要者
    外，應命被告於付保護管束期間內，遵守下列一款或數款事
    項：一、禁止對兒童及少年實施特定不法侵害之行為。二、
    完成加害人處遇計畫。三、其他保護被害人之事項。」兒童
    及少年福利與權益保障法第112條之1第1項、第2項亦有明文
    。經查：
  ⑴被告B女為本案行為時為成年人，A女則14歲以上未滿16歲之
    少年，被告B女與被告甲○○共同引誘A女為有對價之性交行為
    ，亦屬成年人故意對少年犯兒童及少年性剝削防制條例之罪
    ；自應依上開兒童及少年福利與權益保障法第112條之1第1
    項規定，諭知被告B女於緩刑期間付保護管束。
  ⑵再法院於判斷是否屬於「顯無必要」依兒童及少年福利與權
    益保障法第112條之1第2項命被告於保護管束期間遵守該條
    項所列事項時，應審酌被告犯罪時之動機、目的、手段、犯
    後態度、對被害人侵害程度、再犯可能性、與被害人之關係
    ，及被告前有無曾經類似犯罪行為，或為一時性、偶發性犯
    罪等因素而為綜合判斷（兒童及少年福利與權益保障法第11
    2條之1立法理由第4點參照）。查被告B女與被告甲○○共犯引
    誘案發時甫滿14歲仍未滿16歲之A女與被告甲○○為性交易，
    行為固有不該，然犯後已坦承犯行，其與A女仍共同居住，
    仍負照養A女之責，且有同住之C男共同生活、相互扶持，並
    且其精神病症仍有持續就醫，應可控制其脫序行為。本院審
    酌上述各情，認本案顯無再命被告於緩刑付保護管束期間遵
    守兒童及少年福利與權益保障法第112條之1第2項各款事項
    之必要，附此敘明。
六、駁回上訴部分（被告甲○○部分）：
  ㈠原審以被告甲○○犯行，罪證明確，因予適用上開法文規定
    ，並審酌被告甲○○自陳高職畢業，父母親需其照顧，有2名
    未成年子女(14歲、15歲)由前妻照顧等情，其智識程度正常
    ，有正當工作，自己之子女亦年僅14、15歲，卻竟僅為求一
    己性慾發洩，因見A女為經濟弱勢者，竟與被告B女共同引誘
    竟與甫滿14歲之A女(實際上A女在附表一編號1所示時間才剛
    滿14歲又1月，在簽訂本案同意書及契約書時，更剛滿14歲
    數週)為性交易，所為對少女身心健康危害至鉅，亦嚴重敗
    壞社會善良風俗，惡性實屬重大，雖犯後坦承部分犯行，然
    其仍一再辯稱其係出自於幫助A女、B女始為本件犯行、有意
    求娶A女(但被告甲○○迄今均尚有配偶)等語，顯然並未深切
    反省自己將A女物化、將A女視為客體，使A女如同財產般得
    以金錢交換之價值觀，兼衡其與C男、A女已經在原審審理中
    調解成立(見原審卷㈡第193至194頁之調解筆錄)，且迄今均
    有如期履行(見同卷第445頁告訴代理人陳述)之犯後態度等
    一切情狀，就所犯14罪各量處有期徒刑2年8月之刑，並依所
    犯各罪情節，定其應執行有期徒刑3年9月。
  ㈡按刑罰之量定係屬法院得依職權自由裁量之事項，苟於法定
    要件或範圍之內予以量定，客觀上並無明顯濫權之情形者，
    自不能遽認有過重或過輕之違誤；又在同一犯罪事實與情節
    ，如別無其他加重或減輕之原因，下級審法院量定之刑，亦
    無過重或失輕之不當情形，則上級審法院對下級審法院之職
    權行使，原則上應予尊重。本件原審判決已審酌刑法第57條
    之各項情狀予以量刑，以被告甲○○所犯論罪之兒少性剝削條
    例第32條第1項之法定刑為1年以上7年以下有期徒刑、得併
    科新臺幣300萬元以下罰金，而本件被告甲○○犯行惡劣，造
    成A女難以抹滅之傷痛，原審並已審酌被告甲○○之犯後態度
    及與A女、C男已達成訴訟上之和解，以所犯各罪情節，均量
    處有期徒刑2年8月，並非至重，所定應執行有期徒刑3年9月
    ，尚無任何違誤失衡之處，是本院認原審所量處之刑度，亦
    屬允當。檢察官上訴以被告甲○○原本矢口否認犯行，並欲以
    各種手段將本件惡行隱匿扭曲，其惡性可謂重大，毫無值得
    同情之處，於審判中仍一再辯稱係出於善心幫助之意，才勉
    為本件犯行，更彰顯其僅為一己性慾發洩，不顧被害人年幼
    弱勢之邪惡，而認原審量刑尚嫌過輕，不足生警惕，難以彰
    顯正義等語，然上述被告甲○○所持辯解及犯罪手段、動機、
    目的及所造成被害人之危害等節，原審均一一審酌並敘明量
    刑之理由如上，且本件並無量刑失據之情，亦如前述，認檢
    察官此部分上訴所執尚無理由；又被告甲○○上訴意旨以已願
    坦承認罪請求輕判，原審雖未及審酌該情，然原審上述量刑
    實已從輕量處被告甲○○各罪之刑，是本院認縱審酌上情，原
    審量刑仍屬允洽，被告甲○○上訴請求再予從輕量刑，即為無
    理由，均應予駁回。
　㈢另被告甲○○以其個人平日不煙不酒，需照護家人，秉性良善
    為由求處緩刑提起上訴部分。按緩刑宣告與否，固屬實體法
    上賦予法院得為自由裁量之事項，惟法院行使此項職權時，
    除應審查被告是否符合緩刑之法定要件外，仍應受比例原則
    與平等原則等一般法律原則之支配，以期達成客觀上之適當
    性、相當性與必要性之價值要求，若違反比例原則、平等原
    則時，自有濫用裁量權之違法（最高法院106年度台上第328
    7號、95年度台上字第1779號判決參照）。然本院同原審考
    量本件犯罪型態、犯罪手段、造成被害人A女之身心創傷程
    度，及被告甲○○於本院審理時猶執其係出於善意與A女交往
    之圖飾卸責辯解之犯後態度，難認被告甲○○已經深切悔悟，
    明瞭A女身為未成年之權利主體，應尊重其性自主決定及男
    女平權觀念，對之自我發展、關愛保護應建立正確價值觀，
    故認本案並無暫不執行為適當之狀況。且本案上開原審對被
    告甲○○諭知宣告刑及所定應執行刑，亦不符合刑法第74條第
    1項所定「受2年以下有期徒刑、拘役或罰金之宣告」得宣告
    緩刑之要件，是被告甲○○請求緩刑之宣告，純粹其個人主觀
    上對法院量刑之期盼，並無理由，此部分亦應予駁回，併此
    指明。
據上論斷，應依刑事訴訟法第368條、第369條第1項前段、第364
條、第299條第1項前段，兒童及少年性剝削防制條例第32條第1
項，刑法第11條前段、第28條、第55條、第19條第2項、第51條
第5款，判決如主文。
本案經檢察官林怡君提起公訴，檢察官陳擁文提起上訴，檢察官
周文祥到庭執行職務。
中　　華　　民　　國　　110 　年　　11　　月　　30　　日
                  刑事第二庭    審判長法　官  陳珍如
　　　　　　　　　　　　　　　　　　　法　官  陳弘能
　　　　　　　　　　　　　　　　　　　法　官  黃裕堯
以上正本證明與原本無異。
如不服本判決應於收受送達後20日內向本院提出上訴書狀，其未
敘述上訴理由者，並得於提起上訴後20日內向本院補提理由書（
均須按他造當事人之人數附繕本）「切勿逕送上級法院」。
　　　　　　　　　　　　　　　　　　　書記官  蔡孟芬
中　　華　　民　　國　　110 　年　　11　　月　　30　　日
附錄本案論罪科刑法條全文
中華民國刑法第227條
（未成年人）
對於未滿十四歲之男女為性交者，處3年以上10年以下有期徒刑
。
對於未滿十四歲之男女為猥褻之行為者，處6月以上5年以下有期
徒刑。
對於十四歲以上未滿十六歲之男女為性交者，處7年以下有期徒
刑。
對於十四歲以上未滿十六歲之男女為猥褻之行為者，處3年以下
有期徒刑。
第1項、第3項之未遂犯罰之。

兒童及少年性剝削防制條例第32條
引誘、容留、招募、媒介、協助或以他法，使兒童或少年為有對
價之性交或猥褻行為者，處1年以上7年以下有期徒刑，得併科新
臺幣3百萬元以下罰金。以詐術犯之者，亦同。
意圖營利而犯前項之罪者，處3年以上10年以下有期徒刑，併科
新臺幣5百萬元以下罰金。
媒介、交付、收受、運送、藏匿前二項被害人或使之隱避者，處
1年以上7年以下有期徒刑，得併科新臺幣3百萬元以下罰金。
前項交付、收受、運送、藏匿行為之媒介者，亦同。
前四項之未遂犯罰之。

附表一
編號 時間 地點 對價(新臺幣) 1 108年3月17日(週日)下午1時19分至4時14分止之期間 ○○河汽車旅館000號房 甲○○於同日將2,500元轉帳至A女設於○○○○路郵局之帳戶。 2 108年3月30日(週六)上午11時10分許至中午12時17分止之期間 ○○河汽車旅館000號房 甲○○於同日將2,500元轉帳至A女設於○○○○路郵局之帳戶。 3 108年3月31日(週日)上午11時5分起至下午1時13分止之期間 ○○河汽車旅館000號房 甲○○於同日將2,500元轉帳至A女設於○○○○路郵局之帳戶。 （備註：被告甲○○於108年3月共計給付7,500元。） 4 108年4月4日(週四，國定假日)上午11時22分許至下午2時16分止之期間 ○○河汽車旅館000號房 甲○○於同日將2,500元轉帳至A女設於○○○○路郵局之帳戶。 5 108年4月5日(週五，國定假日)上午11時20分起至下午1時3分止之期間 ○○河汽車旅館000號房 甲○○於同日將2,500元轉帳至A女設於○○○○路郵局之帳戶。 6 108年4月21日(週日)上午11時15分起至下午2時14分止之期間 ○○河汽車旅館000號房 甲○○於同日將2,500元轉帳至A女設於○○○○路郵局之帳戶。 7 108年4月27日(週六)上午11時16分起至下午1時46分止之期間 ○○河汽車旅館000號房 甲○○於同日將2,500元轉帳至A女設於○○○○路郵局之帳戶。 8 108年4月28日(週日)上午11時11分起至下午2時7分止之期間 ○○河汽車旅館000號房 甲○○於同日將2,500元轉帳至A女設於○○○○路郵局之帳戶。 （備註：被告甲○○於108年4月共計給付12,500元。） 9 108年5月18日(週六)上午11時36分起至下午2時33分止之期間  ○○河汽車旅館000號房 甲○○於同日將2,500元轉帳至A女設於○○○○路郵局之帳戶。 10 108年5月19日(週日)上午11時53分起至下午2時45分止之期間 ○○河汽車旅館000號房 甲○○於同日將2,500元轉帳至A女設於○○○○路郵局之帳戶。 11 108年5月25日(週六)上午11時14分起至下午2時18分止之期間 ○○河汽車旅館000號房 甲○○於同日將2,500元轉帳至A女設於○○○○路郵局之帳戶。 12 108年5月26日(週日)下午3時21分起至下午5時11分止之期間 ○○河汽車旅館000號房 甲○○於同日將2,500元轉帳至A女設於○○○○路郵局之帳戶。 （備註：被告甲○○於108年5月共計給付10,000元。） 13 108年6月2日(週日)上午11時29分起至下午2時20分止之期間 ○○河汽車旅館000號房 甲○○於同日將2,500元轉帳至A女設於○○○○路郵局之帳戶。 14 108年6月15日(週六)上午11時27分起至下午2時30分止之期間 ○○河汽車旅館000號房 甲○○於同日將2,500元轉帳至A女設於○○○○路郵局之帳戶。 （備註：被告甲○○於108年6月共計給付5,000元。） 
附表二：
（卷宗簡稱對照表）
簡稱 全稱 警卷 臺南市政府警察局婦幼警察隊南市警婦偵字第1090071705號(警卷) 偵一卷 臺灣臺南地方檢察署108年度他字第5627號 偵二卷㈠ 臺灣臺南地方檢察署109年度偵字第1799號 偵二卷㈡ 臺灣臺南地方檢察署109年度偵字第1799號彌封卷 偵三卷 臺灣臺南地方檢察署109年度偵字第3066號 偵四卷 臺灣臺南地方檢察署109年度偵字第3874號 聲羈卷 臺灣臺南地方法院109年度聲羈字第7號 原審卷 臺灣臺南地方法院109年度原侵訴字第1號卷一、二、三，簡稱原審卷㈠、㈡、㈢